Inventaris van het fotoarchief gevormd door het Bureau van de Rijksinspecteur voor Roerende Monumenten, (1893) 1949-1975 (1976)
Nationaal Archief, Den Haag
- Nederlandse tentoonstellingen, B
  - Delft
    - Stedelijk museum Het Prinsenhof te Delft: Expositie "Tafelen, vroeger en nu", 1969; 637-642; 6 Positief afdrukken op fotokartons
      - Een tafel met accessoires uit een interieur omstreeks 1480 en een tafel met accessoires uit omstreeks 1580 1969, 637
      - Twee tafels met servies en accessoires uit het midden van de 17de eeuw 1969, 638
      - Een tafel met servies en accessoires uit omstreeks 1700 en een tafel met servies en accessoires uit het begin van de 18de eeuw 1969, 639
      - Een tafel met servies en accessoires uit het derde kwart van de 18de eeuw en een tafel met servies en accessoires uit het laatste kwart der 18de eeuw 1969, 640
        Opmerkingen: Fotonummers 7-8
      - Een tafel met servies en accessoires uit de eerste helft van de 19de eeuw en een tafel met servies en accessoires uit omstreeks 1880 1969, 641
        Opmerkingen: Fotonummers 9-10
      - Een tafel met servies en accessoires uit 1969 en een keuken met 18de en 19de eeuwse keukenattributen 1969, 642
        Opmerkingen: Fotonummer 11-12
  - Den Haag
    - Bijenkorf te Den Haag: tentoonstelling "Oog en oor", 1947; 643; 1 Positief afdruk op fotokarton
      Fotograaf: Pers- en propagandadienst P.T.T.
    - Gemeentemuseum te Den Haag: tentoonstelling "De gedekte tafel", 1928; 644-646; 3 Positief afdrukken op fotokartons
      - Een gedekte tafel uit het begin van de 19e eeuw 1928, 644
      - Een gedekte tafel uit het einde van de 16e eeuw en een zwanenpartij uit het begin van de 17e eeuw, reproducties 1928, 645
      - Een gedekte tafel uit het begin van de 17e eeuw en een gedekte tafel uit het einde van de 17e eeuw, reproducties 1928, 646
    - Gemeentemuseum te Den Haag: een tentoonstellingsruimte van de tentoonstelling "Staten-Generaal", 1952; 647; 1 Positief afdruk op fotokarton
      Fotograaf: Dienst voor de Schone Kunsten
      Opmerkingen: negatief 31 41 B
    - Gemeentemuseum te Den Haag: tentoonstelling "Pluche en Plastic", 1953; 648-649; 2 Positief afdrukken op fotokartons
      - Overzicht van een stijlkamer 1953, 648
        Opmerkingen: negatief 53-4-001a
      - Poppen met damesdracht 1953, 649
        Opmerkingen: negatief 53-4-002
    - Gemeentemuseum te Den Haag: tentoonstelling "Het geheim der Etrusken", 1955; 650-652; 3 Positief afdrukken op fotokartons
      - Overzicht van een tentoonstellingsruimte 1955, 650
        Opmerkingen: negatief 55-3-160
      - Overzicht van een tentoonstellingsruimte met beelden 1955, 651
        Opmerkingen: negatief 55-3-096
      - Overzicht van een tentoonstellingsruimte 1955, 652
        Opmerkingen: negatief 55-3-087
    - Gemeentemuseum te Den Haag: een tentoonstellingsruimte van de tentoonstelling "Affiche en film", 1957; 653; 1 Positief afdruk op fotokarton
      Opmerkingen: negatief 57-3-021
    - Gemeentemuseum te Den Haag: een tentoonstellingsruimte van de tentoonstelling "Van schets tot school", 1957; 654; 1 Positief afdruk op fotokarton
      Opmerkingen: negatief 57-4-162 F
    - Gemeentemuseum te Den Haag: tentoonstelling "Japanse Kunst", 1958; 655-658; 4 Positief afdrukken op fotokartons
      - Opstelling van vijf beelden van hemelse wezens en monniken die op wolken rijden 1958, 655
        Opmerkingen: negatief 58-4-006
      - Ruimte met wandversieringen 1958, 656
        Opmerkingen: negatief 58-4-009
      - Scherm met een voorstelling van Europeanen in Japan 1958, 657
        Opmerkingen: negatief 58-4-010
      - Opstelling van grafversieringen van terracotta cilinders in mensengedaante 1958, 658
        Opmerkingen: negatief 58-4-004
    - Gemeentemuseum te Den Haag: tentoonstelling "Twee meesters: A. Roland Holst en S. Vestdijk", 1958; 659-661; 3 Positief afdrukken op fotokartons
      - Overzicht van een tentoonstellingsruimte 1958, 659
        Opmerkingen: negatief 58-4-080
      - Overzicht van een tentoonstellingsruimte 1958, 660
        Opmerkingen: negatief 58-4-082
      - Overzicht van een tentoonstellingsruimte 3 1958, 661
        Opmerkingen: negatief 58-4-081
    - Gemeentemuseum te Den Haag: tentoonstelling "Huis in, Huis uit", 1971; 662-671; 10 Positief afdrukken op fotokartons
      - Een voorstelling betreffende "Bermtoerisme" in de jaren '50-'60 1971, 662
        Locatie: Gemeentemuseum te Den Haag
      - Het opmaken van de decors voor de tentoonstelling "Huis in, Huis uit" 1971, 663
      - Een voorstelling betreffende de foyer van een theater uit omstreeks 1925 1971, 664
      - Ameublement van de ontwerper Th. W. Nieuwenhuis en een portefeuillestandaard van Lion Cochet 1971, 665
      - Een voorstelling betreffende een museumbezoek omstreeks 1865-1870 1971, 666
      - Een kamer met een voorstelling van een feestscène uit omstreeks 1850-1860 1971, 667
      - Het interieur van een biedermeierkamer uit omstreeks 1830-1840 1971, 668
      - Het interieur van een studeerkamer in de late empirestijl uit omstreeks 1815-1820 1971, 669
      - Exterieur van Nederland omstreeks 1810, met op de achtergrond een decor voorstellende het "Huis Eindenhout" te Haarlem 1971, 670
      - Het opmaken van een decor voor de tentoonstelling "Huis in, Huis uit", voorstellende het "Huis Eindenhout" te Haarlem 1971, 671
    - Gemeentemuseum te Den Haag: overzicht van een tentoonstelllingsruimte met informatiepanelen van de Vincent van Gogh tentoonstelling, z.j.; 672; 1 Positief afdruk op fotokarton
    - Houtrusthal te Den Haag: tentoonstelling "De hedendaagse vrouw", 1948; 673-674; 2 Positief afdrukken op fotokartons
      - Paneel met informatie over de lengte van de vrouwenrok 1948, 673
        Fotograaf: F. L. Lemairie te Amsterdam
      - Paneel met informatie over schoenen en onderkleding 1948, 674
        Fotograaf: F. L. Lemairie
    - Het Padvindersmuseum te Den Haag: tentoonstelling "Baden Powel", 1957; 675-677; 3 Positief afdrukken op fotokartons
      - Overzicht van een informatiepaneel 1957, 675
        Fotograaf: B.G. van Breukelen te Den Haag
      - Overzicht van een informatiepaneel 1957, 676
      - Een wereldkaart met daarop de geschiedenis van de padvinderij 1957, 677
    - Rijksmuseum de Gevangenpoort te Den Haag: tentoonstelling "De gevangenpoort: vroeger en nu", z.j.; 678-680; 3 Positief afdrukken op fotokartons
      - Benedenvertrek tijdens de tentoonstelling "De gevangenpoort: vroeger en nu" 1959-1962 z.j., 678
      - Overzicht van de tentoonstelling "De Gevangenenpoort: vroeger en nu" z.j., 679
        Opmerkingen: Fotonummer 15
      - Tentoonstelling "De Gevangenenpoort vroeger en nu" 1959-1960, 680
  - Enkhuizen
    - Rijksmuseum Zuiderzeemuseum te Enkhuizen: tentoonstelling van nieuwe aanwinsten in zaal 7 van het Zuiderzeemuseum, 1954; 681; 1 Reproductie
      Locatie: Enkhuizen
      Opmerkingen: Fotonummer 37
  - Gouda
    - Stedelijk museum Het Catharina Gasthuis: tentoonstelling van Chinees porselein uit het Kröller Müller Museum, 1971; 682-684; 3 Positief afdrukken op fotokartons
      - Overzicht van een tentoonstellingsruimte 1971, 682
        Fotograaf: Van der Zwan
        Locatie: Gouda
      - Overzicht van een tentoonstellingsruimte 1971, 683
      - Overzicht van een tentoonstellingsruimte 1971, 684
  - Leiden
    - Rijksmuseum voor Volkenkunde te Leiden: tentoonstelling "Vertrouwd bezit van vreemde herkomst", 1952; 685-688; 3 Positief afdrukken op fotokartons
      - Overzicht van een tentoonstellingsruimte 1952, 685
        Fotograaf: Rijksmuseum voor Volkenkunde te Leiden
        Locatie: Leiden
        Opmerkingen: Fotonummers 25-26
      - Overzicht van een tentoonstellingsruimte 1952, 686
      - Overzicht van een tentoonstellingsruimte 1952, 687
        Opmerkingen: Fotonummer 29
      - Overzicht van een tentoonstellingsruimte met een informatiepaneel 1952, 688
        Opmerkingen: Fotonummers 23-24
    - Rijksmuseum voor Volkenkunde te Leiden: tentoonstelling "Van klei tot pot", 1956; 689-691; 2 Positief afdrukken op fotokartons
      - Vitrines met aardewerk 1956, 689
        Opmerkingen: Fotonummers 32-33
      - Tentoonstellingszaal met aardewerken voorwerpen 1956, 690
        Opmerkingen: Fotonummers 34
      - Tentoonstellingsruimte met aardewerk 1956, 691
        Opmerkingen: Fotonummers 30-31
    - Rijksmuseum voor Volkenkunde te Leiden: tentoonstelling Japanse penseeltekeningen, 1958; 692-695; 4 Positief afdrukken op fotokartons
      - Overzicht van een tentoonstellingsruimte 1958, 692
        Opmerkingen: Fotonummer 66
      - Overzicht van een tentoonstellingsruimte 1958, 693
        Opmerkingen: Fotonummer 68
      - Overzicht van een tentoonstellingsruimte met tekeningen en vitrines 1958, 694
      - Overzicht van een tentoonstellingsruimte met vitrines en tekeningen 1958, 695
        Opmerkingen: Fotonummer 71
    - Stedelijk museum De Lakenhal te Leiden: tentoonstelling van J.H. Toorop in de Lakenhal te Leiden, 1893; 696-698; 3 Positief afdrukken op fotokartons
      - Expositie van schilderijen in de Harteveltzaal 1893, 696
      - Expositie van schilderijen in de Harteveltzaal 1893, 697
      - Twee panelen met schilderijen in de Harteveltzaal 1893, 698
    - Stedelijk museum De Lakenhal te Leiden: tentoonstelling van werken van Jan Steen in de Lakenhal te Leiden, 1926; 699-706; 8 Positief afdrukken op fotokartons
      - Een zelfportret van Jan Steen 1926, 699
        Opmerkingen: Fotonummer 48
      - Een nis met het zelfportret van Jan Steen 1926, 700
        Opmerkingen: Fotonummer 49
      - Een wand met zes schilderijen 1926, 701
        Opmerkingen: Fotonummer 50
      - Een wand met het schilderij "Het offer van Iphigenia" en andere werken van Jan Steen 1926, 702
        Opmerkingen: Fotonummer 51
      - Een wand met vier schilderijen 1926, 703
        Opmerkingen: Fotonummer 52
      - Een wand met tien schilderijen 1926, 704
        Opmerkingen: Fotonummer 53
      - Een wand met vijf schilderijen 1926, 705
        Opmerkingen: Fotonummer 54
      - Een wand met zeven schilderijen 1926, 706
        Opmerkingen: Fotonummer 55
    - Stedelijk museum De Lakenhal te Leiden: tentoonstelling "Opgravingen te Valkenburg", 1946-1947; 707; 1 Positief afdruk op fotokarton
    - Stedelijk museum De Lakenhal te Leiden: tentoonstelling "Rembrandt en zijn tijd", 1956; 708; 1 Positief afdruk op fotokarton
      Opmerkingen: negatief 1
  - Rotterdam
    - Museum Boymans te Rotterdam: tentoonstelling met werken van de schilder H. Leghers, 1954; 709-710; 2 Positief afdrukken op fotokartons
      - Tentoonstellingsoverzicht van schilderwerken van H. Leghers 1954, 709
        Fotograaf: A. Frequin te Den Haag
        Locatie: Rotterdam
      - Tentoonstellingsoverzicht van schilderwerken van H. Leghers 1954, 710
    - Museum voor Land- en Volkenkunde te Rotterdam: Jubileum tentoonstelling, 1958-1959; 711-714; 4 Positief afdrukken op fotokartons
      - Overzicht van een tentoonstellingsruimte met informatieborden 1958, 711
        Fotograaf: Fanny Lopez
      - Overzicht van een tentoonstellingsruimte met informatiebord en vitrines 1958, 712
      - Overzicht van een tentoonstellingsruimte met informatieborden 1958, 713
      - Overzicht van een tentoonstellingsruimte met vitrines en informatieborden 1958, 714
    - Museum voor Land- en Volkenkunde te Rotterdam: tentoonstelling "Afrika danst", 1958-1959; 715-716; 2 Positief afdrukken op fotokartons
      - Overzicht van tentoonstellingsruimte met diverse kostuums en informatiepanelen 1959, 715
      - Overzicht van tentoonstellingsruimte met diverse kostuums, gebruiksvoorwerpen en informatiepanelen 1959, 716
    - Museum voor Land- en Volkenkunde te Rotterdam: tentoonstelling "De Marokkaanse markt", 1958-1959; 717-733; 17 Positief afdrukken op fotokartons
      - Overzicht van een tentoonstellingsruimte met fotopanelen en maquette 1958-1959, 717
      - Diverse fotopanelen met een groep bezoekers 1958, 718
        Fotograaf: Museum voor Land en Volkenkunde te Rotterdam
      - Overzicht van een tentoonstellingsruimte met fotopanelen en een maquette 1958, 719
      - Overzicht van enkele fotopanelen 1958, 720
      - Vitrine met muziekinstrumenten 1958, 721
      - Overzichtsfoto van een Marokkaanse markt 1959, 722
      - Overzichtsfoto van een Marokkaanse markt 1958, 723
      - Overzichtsfoto van een Marokkaanse markt 1958, 724
      - Overzichtsfoto van een Marokkaanse markt, gezien vanuit een zijvertrek 1959, 725
      - Overzichtsfoto van een Marokkaanse markt, gezien vanuit een zijvertrek 1958, 726
      - Overzichtsfoto van een Marokkaanse markt met diverse kostuums en gebruiksvoorwerpen 1958, 727
      - Overzichtsfoto van een Marokkaanse markt met diverse specerijen en kostuums 1958, 728
      - Overzichtsfoto van een Marokkaanse markt met divers aardewerk en specerijen 1958, 729
      - Overzichtsfoto van een Marokkaanse markt met divers aardewerk en specerijen 1958, 730
        Opmerkingen: Fotonummer 16
      - Overzichtsfoto van een Marokkaans dorp met tenten en kameel 1958-1959, 731
      - Een vitrine met gebruiks aardewerk 1958, 732
        Opmerkingen: Fotonummer 6
      - Een vitrine met sieraden 1958, 733
    - Maritiem Museum Prins Hendrik te Rotterdam: tentoonstelling: Witte de With, 1958; 734-735; 2 Positief afdrukken op fotokartons
      - Overzicht van een expositie van schilderijen 1958, 734
      - Overzicht van een tentoonstellingsruimte z.j., 735
  - Utrecht
    - Diverse tentoonstellingen gehouden in het Centraal Museum te Utrecht, 1949-1969; 736-742; 7 Positief afdrukken op fotokartons
      - Tentoonstelling van glas 1949, 736
        Fotograaf: Centraal Museum te Utrecht
        Locatie: Utrecht
        Opmerkingen: negatief 5/28
      - Tentoonstelling van middeleeuwse Joegoslavische fresco's 1954, 737
        Opmerkingen: negatief 5512
      - Tentoonstelling "De schatten van Peru" 1954, 738
        Opmerkingen: negatief 5660
      - Tentoonstelling "De Madonna in de kunst" 1955, 739
        Opmerkingen: negatief 5685
      - Tentoonstelling "Uit Koninklijk bezit", ten bate van ontheemden 1956, 740
        Opmerkingen: negatief 5899
      - Tentoonstelling "Meesterwerken uit Amerikaanse musea" 1956, 741
        Opmerkingen: negatief 5947
      - Tentoonstelling "Chine de Commende" 1969, 742
        Opmerkingen: negatief 2739
  - Vlaardingen
    - Recreatieoord E.N.C.K. te Vlaardingen: een tijdelijke tentoonstelling van Aziatische kunst uit het gemeentemuseum Het Princessehof te Leeuwarden, 1959; 743-745; 3 Positief afdrukken op fotokartons
      - Overzicht van een tentoonstellingsruimte met vitrines met Aziatische kunst 1959, 743
        Fotograaf: Directeur museum Princessehof
        Locatie: Vlaardingen
      - Overzicht van enkele tentoonstellingsruimten met vitrines met Aziatische kunst en Aziatische vazen 1959, 744
        Opmerkingen: Fotonummers 4-5
      - Tentoongesteld Aziatisch aardewerk 1959, 745
        Opmerkingen: Fotonummers 6-7
  - Tentoonstellingen in Nederland waarvan de plaatsnaam onbekend is
    - Tentoonstellingen in Nederland waarvan de plaats onbekend is, 1953-1958; 746-747; 2 Positief afdrukken op fotokartons
      - Informatieborden welke gebruikt zijn bij de rondreizende Unesco-expositie "Australische oercultuur" 1953, 746
        Locatie: Onbekend
      - Tentoonstellingsbord over bevolkingsgroei, ontwikkeling en verandering binnen Nederland, bedoeld als inleiding voor de tentoonstelling "Jeugd en Heemschut" 1958, 747
  - Nederlandse tentoonstellingen in het buitenland gehouden1952-1959
    - Tentoonstellingen in Italië gehouden, 1952; 748-748; 1 Positief afdrukken op fotokartons
      - Tentoonstelling gehouden ten behoeve van een kostuumcongres in Venetië, Italië 1952, 748
        Fotograaf: Giaconelli
        Locatie: Venetië, Italië
    - Tentoonstellingen in Polen gehouden, 1955-1959; 749-750; 2 Positief afdrukken op fotokartons
      - Een expositie van Nederlandse en Vlaamse tekeningen uit de 16e tot en met de 18de eeuw in de universiteitsbibliotheek te Warschau, Polen 1959, 749
        Locatie: Universiteitsbibliotheek te Warschau, Polen
      - Een expositie van Hollandse 17e eeuwse schilderkunst in het seizoen 1955-1956 in het Museum Pomorskie te Danzig 1955, 750
        Fotograaf: A. Podlewski
        Locatie: Museum Pomorskie te Danzig, Polen
- Nederlandse musea en kunstinstellingen, C
  - Drenthe
    - Assen
      - Provinciaal Museum Drenthe te Assen, z.j. (1957-1968); 751-759; 9 Positief afdrukken op fotokartons
        - De kloostergang 1957, 751
          Fotograaf: L. de Jong te Assen
          Locatie: Assen
          Opmerkingen: Fotonummer 2-3
        - Overzicht van een tentoonstellingsruimte 1957, 752
        - Overzicht van een tentoonstellingsruimte 1957, 753
        - Overzicht van een stijlkamer circa 1967, 754
        - Overzicht van stijlkamers 1967, 755
        - De eetkamer circa 1968, 756
          Opmerkingen: Fotonummers 11-12
        - De keldertrap en de keuken circa 1968, 757
        - Exterieur van de achterzijde van het museum en het trappenhuis z.j, 758
          Opmerkingen: Fotonummer 5-6
        - Exterieur van de voorzijde van het museum en een stijlkamer z.j., 759
          Opmerkingen: Fotonummer 7-8
    - Borger
      - Museumboerderij te Borger, 1968; 760-761; 2 Positief afdrukken op fotokartons
        - Overzicht van de hunebeddenexpositie 1968, 760
          Locatie: Borger
        - Overzicht van stijlkamers 1968, 761
    - Roden
      - Museum Huize Mensinge te Roden: de hal en de salon, z.j.; 762; 1 Positief afdruk op fotokarton
        Locatie: Roden
        Opmerkingen: Fotonummers 1-4
    - Ruinerwold
      - Gemeenteboerderij te Ruinerwold, z.j.; 763-766; 4 Positief afdrukken op fotokartons
        - Het exterieur van de boerderij en een tegeltableau z.j., 763
          Fotograaf: Vonk
          Locatie: Ruinerwold
        - Het exterieur en een porseleinkast z.j., 764
        - Kast en een porseleinkast z.j., 765
        - Tegeltableau z.j., 766
          Fotograaf: Vonk te Meppel
  - Flevoland
    - Ketelhaven
      - Museum voor de IJsselmeerpolders te Ketelhaven: een overzicht van een tentoonstellingsruimte, 1972; 767; 1 Positief afdruk op fotokarton
        Locatie: Ketelhaven
    - Noordoostpolder
      - Oudheidkundigmuseum te Noordoostpolder, 1955; 768-770; 3 Positief afdrukken op fotokartons
        - Het exterieur van het museum 1955, 768
          Locatie: Noordoostpolder, mogelijk Schokland
        - Overzicht van een tentoonstellingsruimte 1955, 769
        - Overzicht van een tentoonstellingsruimte 1955, 770
          Locatie: Noordoostpolder
          Opmerkingen: negatief 3
    - Schokland
      - Museum voor de IJsselmeerpolders te Schokland, z.j. (1968-1972); 771-786; 16 Positief afdrukken op fotokartons
        - Exterieuropname van het museum vanuit de lucht z.j., 771
          Fotograaf: K. v.d. Heide-Jelsma te Middelbuurt
          Locatie: Schokland
        - Overzicht van een tentoonstellingsruimte 1972, 772
        - Overzicht van een tentoonstellingsruimte in één van de bijgebouwen 1968, 773
          Fotograaf: Rijksdienst voor de IJsselmeerpolders te Zwolle
        - Overzicht van een tentoonstellingsruimte z.j., 774
        - Overzicht van een tentoonstellingsruimte 1968, 775
        - Overzicht van een tentoonstellingsruimte 1968, 776
        - Overzicht van een tentoonstellingsruimte 1968, 777
        - Overzicht van een tentoonstellingsruimte 1968, 778
        - Overzicht van een tentoonstellingsruimte 1968, 779
        - Overzicht van een tentoonstellingsruimte 1968, 780
        - Overzicht van een collectie fossielen 1968, 781
        - Overzicht van een collectie gesteenten 1968, 782
        - Overzicht van een collectie gesteenten 1968, 783
        - Overzicht van een collectie gesteenten 1968, 784
        - Het exterieur van het voormalig kerkje op Schokland 1968, 785
        - Een schedel van een wisent 1972, 786
      - Oudheidkundig Museum te Schokland: een overzicht van een tentoonstellingsruimte, 1955; 787; 1 Positief afdruk op fotokarton
  - Friesland
    - Bolsward
      - Stadhuis te Bolsward, z.j. (1972); 788-790; 3 Positief afdrukken op fotokartons
        - Deur met portaal en schouw met daarop enkele stukken 1972, 788
          Locatie: Bolsward
        - Het exterieur van het raadhuis z.j., 789
        - Het exterieur van het stadhuis z.j., 790
    - Dokkum
      - Museum het Admiraliteitshuis te Dokkum, z.j. (1963); 791-796; 6 Positief afdrukken op fotokartons
        - De zuivelafdeling in de kelder 1963, 791
          Fotograaf: F. Popken te Leeuwarden
          Locatie: Dokkum
        - Overzicht tentoonstellingsruimte op de eerste verdieping 1965, 792
        - Een schilderij z.j., 793
          Fotograaf: Frans Popken te Leeuwarden
        - Expositie van klederdracht z.j., 794
        - Expositie van klederdracht z.j., 795
        - Overzicht expositieruimte z.j., 796
    - Franeker
      - Museum 't Dr. Coopmanshûs (huidig 'Museum Martena') te Franeker, z.j. (1970); 797-800; 4 Positief afdrukken op fotokartons
        - Overzicht van een stijlkamer 1970, 797
          Locatie: Franeker
        - Overzicht van een stijlkamer 1970, 798
        - Overzicht van een stijlkamer 1970, 799
        - Het exterieur van het museum z.j., 800
          Opmerkingen: negatief 9997
    - Heerenveen
      - Fries Tweewielermuseum te Heerenveen: het interieur, z.j.; 801; 1 Positief afdruk op fotokarton
        Locatie: Heerenveen
    - Leeuwarden
      - Firma A. C. Beeling en zoon te Leeuwarden: de toonzaal, 1958; 802; 1 Reproductie
        Locatie: Leeuwarden
      - Fries Museum te Leeuwarden, z.j. (1963); 803-806; 4 Positief afdrukken op fotokartons
        - Vitrine met de Poptaschat 1963, 803
          Opmerkingen: negatief 10
        - Kamer met vitrines en schilderijen z.j., 804
        - Overzicht van een tentoonstellingsruimte z.j., 805
        - Overzicht van een tentoonstellingsruimte z.j., 806
    - Schiermonnikoog
      - Natuurhistorisch Museum te Schiermonnikoog, z.j. (1957); 807-813; 7 Positief afdrukken op fotokartons
        - Overzicht van een tentoonstellingsruimte 1957, 807
          Fotograaf: H. de Vries te Leeuwarden
          Locatie: Schiermonnikoog
        - Overzicht van een tentoonstellingsruimte 1957, 808
        - Overzicht van een tentoonstellingsruimte 1957, 809
        - Overzicht van een tentoonstellingsruimte 1957, 810
        - Overzicht van een tentoonstellingsruimte 1957, 811
        - Overzicht van een tentoonstellingsruimte z.j., 812
        - Overzicht van een tentoonstellingsruimte z.j., 813
    - Sneek
      - Fries Scheepvaartmuseum te Sneek, 1956-1970; 814-831; 18 Positief afdrukken op fotokartons
        - De hal met biervaten en de oudheidkamer 1956, 814
          Locatie: Sneek
        - Drinkhoorns van het Sneker schippersgilde 1956, 815
        - Overzicht van een binnenplaats 1966, 816
        - Overzicht van een tentoonstellingsruimte 1966, 817
        - Overzicht van een tentoonstellingsruimte 1966, 818
        - Overzicht van een tentoonstellingsruimte 1966, 819
        - Het exterieur van het museum 1970, 820
        - De nieuwe vleugel voor tijdelijke tentoonstellingen 1970, 821
          Fotograaf: Foto Obbema te Sneek
        - Overzicht van bovenaf van de binnenplaats 1970, 822
        - Overzicht van bovenaf van de binnenplaats 1970, 823
        - Overzicht van bovenaf van de binnenplaats 1970, 824
        - Overzicht van een tentoonstellingsruimte 1970, 825
        - Overzicht van een tentoonstellingsruimte 1970, 826
        - Overzicht van een tentoonstellingsruimte 1970, 827
        - Overzicht van een stijlkamer 1970, 828
        - Overzicht van een stijlkamer 1970, 829
        - Overzicht van een stijlkamer 1970, 830
        - Overzicht van een stijlkamer 1970, 831
    - Terschelling